Inventaris van het archief van het Nederlands Beheersinstituut, beheersdossiers beginnend met de letters T en U
Nationaal Archief, Den Haag
- Serie 'T. Gortz - Temmen, T.'
  - Tegel, H.J.G., Haarlem, 165004
  - Tegel- en Kunstmarmerindustrie, Geertruidenberg, 165041
  - Tegel-Meyerink, J.M., Haarlem [PE28 2363], ---
  - Tegelaar, A., Amsterdam, 165073
  - Tegelaar, D., Leiden, 165074
  - Tegelaar, H., Leiden, 165075
  - Tegelaar, J., Leiden, 165076
  - Tegelaar, J.C., Amsterdam, 165077
  - Tegelaar, M., Oegstgeest, 165078
  - Tegelaar, M., Oegstgeest [PE39 771], ---
    Onderdeel van een omslag met meerdere dossiers. Deze omslag is aan te vragen via archiefinventaris 2.09.16.03, inventarisnummer 3720, ten name van Dam, van
  - Tegelaar, N., Oegstgeest, 165009
  - Tegelaar, N., Oegstgeest [PE39 772], ---
  - Tegelaar, P.A., Amsterdam, 165079
  - Tegelbeckers, J., Amern, 165080
  - Tegeler, Almelo, 165084
  - Tegeler, B.J., Enschede, 165081
  - Tegeler, E.H., Enschede, 165082
  - Tegeler, J.E., Enschede, 165083
  - Tegeler, R.E.G., Berlin [WE 2599], ---
    Onderdeel van een omslag met meerdere dossiers. Deze omslag is aan te vragen via archiefinventaris 2.09.16.02, inventarisnummer 6127, ten name van Beck-da Lezza, F.
  - Tegeler, R.E.G., Zenthem [KLP 295], ---
    Onderdeel van een omslag met meerdere dossiers. Deze omslag is aan te vragen via archiefinventaris 2.09.16.02, inventarisnummer 4494, ten name van Birihre, L.
  - Tegelken, B., Hengelo [PE34 185], ---
    Onderdeel van een omslag met meerdere dossiers. Deze omslag is aan te vragen via archiefinventaris 2.09.16.02, inventarisnummer 3563, ten name van Bergsma, S.
  - Tegelse Metaalwaren Industrie (I), Tegelen, 165005
  - Tegelse Metaalwaren Industrie (II), Tegelen, 165006
  - Tegelse Metaalwaren Industrie (III), Tegelen, 165007
  - Teger, J.G., Ruurlo, 165060
  - Tegethoff, A., Kassel [WE 7522], ---
  - Tegethoff, F.J., Eindhoven, 165062
  - Tegethoff-Gehlen, C., Eindhoven, 165063
  - Teggatz-Koekoek, R., Assen, 165023
  - Teggatz-Koekoek, R., Assen [PE11 471], ---
    Onderdeel van een omslag met meerdere dossiers. Deze omslag is aan te vragen via archiefinventaris 2.09.16.01, inventarisnummer 2441, ten name van Alberts, S.
  - Tegie, (Kunstnijverheidsateliers) Fa., Den Bosch, 165061
  - Tegtmeier, H., Kuckelhoven, 165064
  - Tegtmeier, K., Bremen [WE 6619], ---
    Onderdeel van een omslag met meerdere dossiers. Deze omslag is aan te vragen via archiefinventaris 2.09.16.05, inventarisnummer 6385, ten name van Gottfried-Franssen, M.T.
  - Tegtmeier, O., Amsterdam, 165065
  - Tehepourie-Dauphen, V., 165086
  - Teheux, J.H., Amby, 165087
  - Tehuis voor Militairen, Vereniging, Amsterdam, 165088
  - Tehuis voor Vrouwen ('t Huis de Poort), Utrecht, 165089
  - Tehupeiory, J.A., Utrecht, 165090
  - Tehupeiory, M.J., Amstelveen, 165091
  - Teichert, A., Arnhem, 165092
  - Teichert, A. (St. Elisabeth Gasthuis), Arnhem [WFV 5447], ---
    Onderdeel van een omslag met meerdere dossiers. Deze omslag is aan te vragen via archiefinventaris 2.09.16.02, inventarisnummer 5804, ten name van Beul, A.
  - Teichert, M., Brilon [WE 5447], ---
    Onderdeel van een omslag met meerdere dossiers. Deze omslag is aan te vragen via archiefinventaris 2.09.16.03, inventarisnummer 6311, ten name van Cohnheim, E.
  - Teichert-Waitkowiak, M., Brilan, 165093
  - Teichgraber, F.B.R., Amsterdam [PE67 1419], ---
    Onderdeel van een omslag met meerdere dossiers. Deze omslag is aan te vragen via archiefinventaris 2.09.16.01, inventarisnummer 4167, ten name van Appels, F.H.
  - Teichgraber, T.B.R., 165094
  - Teichman, Gebr., Amsterdam [DM 111], ---
    Onderdeel van een omslag met meerdere dossiers. Deze omslag is aan te vragen via archiefinventaris 2.09.16.01, inventarisnummer 2644, ten name van Arkesteijn, J.P.
  - Teichmuller-Werner, A.C., Niedermühlich über Wabern [PE54 3700], ---
    Onderdeel van een omslag met meerdere dossiers. Deze omslag is aan te vragen via archiefinventaris 2.09.16.07, inventarisnummer 3981, ten name van Jacobs, G.E.
  - Teichner, G., Wien, 165096
  - Teichner, G., Wien [WF 418], ---
  - Teicke, M., Caracas [WE 1197], ---
    Onderdeel van een omslag met meerdere dossiers. Deze omslag is aan te vragen via archiefinventaris 2.09.16.04, inventarisnummer 6025, ten name van Fries, S.
  - Teigelen, W., Herford, 165097
  - Teijema, K., Bontebok [PE38 2742], ---
    Onderdeel van een omslag met meerdere dossiers. Deze omslag is aan te vragen via archiefinventaris 2.09.16.02, inventarisnummer 3703, ten name van Bijstra, A.
  - Teijema, K., Nijehorne [PE38 2743], ---
  - Teiken, H., Schwartenberg, 205210
  - Teiken, H.H., Schwartenberg, 165098
  - Teillers, J.W., Soest, 165099
  - Teilnehmer Gemeinschaft der Umlegung, 165100
  - Teimer, M.M., Amersfoort, 165115
  - Teimer, M.M., Amersfoort [PE54 5442], ---
    Onderdeel van een omslag met meerdere dossiers. Deze omslag is aan te vragen via archiefinventaris 2.09.16.02, inventarisnummer 4006, ten name van Brinkler-Holt, M.
  - Teimer, M.M., Amersfoort [WFV 4947], ---
    Onderdeel van een omslag met meerdere dossiers. Deze omslag is aan te vragen via archiefinventaris 2.09.16.04, inventarisnummer 5783, ten name van Festner, K.
  - Teiser, H.J., Den Haag, 165101
  - Teiser, H.J., Den Haag [WFG 1303], ---
  - Teisterbant NV, Leerdam [DN 1380], ---
    Onderdeel van een omslag met meerdere dossiers. Deze omslag is aan te vragen via archiefinventaris 2.09.16.01, inventarisnummer 2051, ten name van Achard van Enschut, F.P.G.D.
    Dit dossier betreft ook: Haar & Schuyt, ter NV
  - Teisterbant, (Uitgeversmaatschappij) NV, Leerdam, 165102
  - Teitel, O., Gouda, 165104
  - Teitel, R.F., Hilversum [PD1 3885], ---
    Onderdeel van een omslag met meerdere dossiers. Deze omslag is aan te vragen via archiefinventaris 2.09.16.01, inventarisnummer 4679, ten name van Aarons, C.
  - Teitelbaum, J., Almelo, 165103
  - Teitler-Rogozinski, C., Gouda [DM 459], ---
    Onderdeel van een omslag met meerdere dossiers. Deze omslag is aan te vragen via archiefinventaris 2.09.16.02, inventarisnummer 2657, ten name van Bemelmans, G.J.C.M.
  - Teitscheid, H., Köln [PE67 4898], ---
    Onderdeel van een omslag met meerdere dossiers. Deze omslag is aan te vragen via archiefinventaris 2.09.16.02, inventarisnummer 4347, ten name van Berlenbach, F.
  - Teives, L.G., Amsterdam, 165105
  - Teixeira de Mattos, Amsterdam [PE70 93], ---
    Onderdeel van een omslag met meerdere dossiers. Deze omslag is aan te vragen via archiefinventaris 2.09.16.02, inventarisnummer 4480, ten name van Bank van Vloten en de Gijselaar NV
  - Teixeira de Mattos, D., Den Haag, 165108
  - Teixeira de Mattos, D., Amsterdam [PD2 874], ---
    Onderdeel van een omslag met meerdere dossiers. Deze omslag is aan te vragen via archiefinventaris 2.09.16.01, inventarisnummer 4723, ten name van Amelung, M.
  - Teixeira de Mattos, J., Amsterdam, 165107
  - Teixeira de Mattos, R., Amsterdam, 165109
  - Teixeira de Mattos, S., Amsterdam, 165110
  - Teixeira de Mattos, S., Amsterdam, 165111
  - Teixeira de Mattos-Abendana Namias, J., Amsterdam, 165106
  - Tekaat, A., Voorst [PE60 901], ---
    Onderdeel van een omslag met meerdere dossiers. Deze omslag is aan te vragen via archiefinventaris 2.09.16.01, inventarisnummer 4059, ten name van Aalbers-Piek, D.H.
  - Tekaat, G.J., Genderingen, 165112
  - Tekaat, G.J., Gendringen [DS 3715], ---
    Onderdeel van een omslag met meerdere dossiers. Deze omslag is aan te vragen via archiefinventaris 2.09.16.02, inventarisnummer 3029, ten name van Baller Societa r.l.
  - Tekaat, J.A., Genderingen, 165113
  - Tekaat, J.A., Voorst [PE60 900], ---
  - Tekaat, J.T., Anholt [PE10 2828], 2374
  - Tekaat, M., Hommersum, 165116
  - Tekaat, M., Hommerson [PE67 1908], ---
    Onderdeel van een omslag met meerdere dossiers. Deze omslag is aan te vragen via archiefinventaris 2.09.16.01, inventarisnummer 4188, ten name van Amerongen-van Voort, E. van
  - Tekaat-Fenger, A., Gendringen [PD60 21], ---
    Onderdeel van een omslag met meerdere dossiers. Deze omslag is aan te vragen via archiefinventaris 2.09.16.01, inventarisnummer 5205, ten name van Aalbers, F.
  - Tekaat-Fenger, A.C., Gendringen, 165117
  - Tekaat-Fenger, A.C., Voorst [PE60 899], ---
    Onderdeel van een omslag met meerdere dossiers. Deze omslag is aan te vragen via archiefinventaris 2.09.16.02, inventarisnummer 4058, ten name van Berendsen-Nijenhuis, G.W.J.
  - Tekaat-Fenger, A.G., Gendringen [WFV 2188], ---
    Onderdeel van een omslag met meerdere dossiers. Deze omslag is aan te vragen via archiefinventaris 2.09.16.03, inventarisnummer 5634, ten name van Candido, F.
  - Tekamp, M., Leiden, 165118
  - Tekampe, W.H., Aalten, 165119
  - Tekarth, T., Schinveld [PD57 893], ---
    Onderdeel van een omslag met meerdere dossiers. Deze omslag is aan te vragen via archiefinventaris 2.09.16.02, inventarisnummer 5158, ten name van Blanck-Schmitz, M.
  - Tekath, G., Ottersum, 165120
  - Tekath, G., Ottersum [WFV 1056], ---
  - Tekath, J.G., Schinveld, 165121
  - Tekath, J.G., Essen [DS 4580], ---
    Onderdeel van een omslag met meerdere dossiers. Deze omslag is aan te vragen via archiefinventaris 2.09.16.03, inventarisnummer 3108, ten name van Dosse, B.
  - Tekath, M., Sankt Goar [WE 5299], ---
    Onderdeel van een omslag met meerdere dossiers. Deze omslag is aan te vragen via archiefinventaris 2.09.16.03, inventarisnummer 6298, ten name van Cesar, J.
  - Tekath, W., Sneek, 165122
  - Tekath, W.J., Sneek [WFV 2304], ---
    Onderdeel van een omslag met meerdere dossiers. Deze omslag is aan te vragen via archiefinventaris 2.09.16.03, inventarisnummer 5653, ten name van Diaz-van der Goot, A.
  - Tekath-Schoofs, W., Birten [WE 3795], ---
    Onderdeel van een omslag met meerdere dossiers. Deze omslag is aan te vragen via archiefinventaris 2.09.16.03, inventarisnummer 6202, ten name van Comblain-Lammers, G.
  - Tekelenburg, A.H., Groningen, 165123
  - Tekelenburg, C.J.L., Utrecht, 165124
  - Tekelenburg, G., Groningen, 165125
  - Tekelenburg, G., Woudenberg, 165126
  - Tekelenburg, G., Groningen [DN 955], ---
    Onderdeel van een omslag met meerdere dossiers. Deze omslag is aan te vragen via archiefinventaris 2.09.16.01, inventarisnummer 2031, ten name van Assum-Heys, G. van der
  - Tekelenburg, G., Groningen [PE27 1233], ---
    Onderdeel van een omslag met meerdere dossiers. Deze omslag is aan te vragen via archiefinventaris 2.09.16.13, inventarisnummer 3379, ten name van Scheller, A.
  - Tekelenburg, G.J., Woudenberg, 165127
  - Tekelenburg, J., Leeuwarden, 165128
  - Tekelenburg, J.M., Utrecht, 165129
  - Tekelenburg-Hefti, B.J., Driebergen, 180306
  - Tekelenburg-Van der Rol, F., Leeuwarden, 180307
  - Tekenbroek, E., Den Haag [DS 81], ---
    Onderdeel van een omslag met meerdere dossiers. Deze omslag is aan te vragen via archiefinventaris 2.09.16.01, inventarisnummer 2751, ten name van Algemeene Norit Maatschappij NV
  - Tekenbroek, E., Den Haag [DS 1613], ---
    Onderdeel van een omslag met meerdere dossiers. Deze omslag is aan te vragen via archiefinventaris 2.09.16.01, inventarisnummer 2837, ten name van Accountantsdienst Landbouw en Visserij
  - Teklenburg, H.W., Amsterdam, 180305
  - Tekook, M., Amsterdam, 180308
  - Tekook, M.W., Amsterdam [PE67 2306], ---
    Onderdeel van een omslag met meerdere dossiers. Deze omslag is aan te vragen via archiefinventaris 2.09.16.01, inventarisnummer 4208, ten name van Aubel, van Gebr.
  - Tekstra, A.J., Oisterwijk, 180309
  - Tel, A., Nijmegen, 180310
  - Tel, G., Nijmegen, 180311
  - Tel, T., Ede, 180312
  - Telbisz, M. von, Den Haag [PD2 844], ---
  - Telbisz-von Telbisz, E. von [PE67 1708], ---
    Onderdeel van een omslag met meerdere dossiers. Deze omslag is aan te vragen via archiefinventaris 2.09.16.02, inventarisnummer 4184, ten name van Bender, H.E.
  - Telbisz-von Telbisz, M. von, 180313
  - Telchner, G., Wien [PE3 418], ---
    Onderdeel van een omslag met meerdere dossiers. Deze omslag is aan te vragen via archiefinventaris 2.09.16.01, inventarisnummer 2199, ten name van Asperen, T. van
  - Telder, A.P.M., Bussum, 180314
  - Telder, A.P.M., Bussum [PE36 3472], ---
    Onderdeel van een omslag met meerdere dossiers. Deze omslag is aan te vragen via archiefinventaris 2.09.16.03, inventarisnummer 3652, ten name van Cloeting-Werff, A. van der
  - Telder, P., Bussum, 180315
  - Telder, P., Laren, 180316
  - Telder, P., Bussum [PE36 1269], ---
    Onderdeel van een omslag met meerdere dossiers. Deze omslag is aan te vragen via archiefinventaris 2.09.16.02, inventarisnummer 3611, ten name van Baas, F.
  - Telder, P., Laren [WFN 734], ---
    Onderdeel van een omslag met meerdere dossiers. Deze omslag is aan te vragen via archiefinventaris 2.09.16.02, inventarisnummer 5475, ten name van Berg, H. van den
  - Telder, P. (I), Bussum, 180317
  - Telder, P. (II), Bussum, 180318
  - Telder, P.H.A., Hilversum, 180319
  - Telder, P.H.A. [PE36 1749], ---
  - Telefoon Sloten Maatschappij NV, Zuilen, 180321
  - Telefunken (Radio Handel en Industrie Maatschappij) NV, Utrecht, 180320
  - Telefunken GmbH, Berlin [WE 6620], ---
  - Telegraaf, De (Dagblad) NV (I), Amsterdam, 180322
  - Telegraaf, De (Dagblad) NV (II), Amsterdam, 180341
  - Telegraaf, De (Dagblad) NV (III), Amsterdam, 180342
  - Telegraaf, De (Dagblad) NV (IV), Amsterdam, 180343
  - Telegraaf, De (Dagblad) NV (IX), Amsterdam, 180367
  - Telegraaf, De (Dagblad) NV (V), Amsterdam, 180344
  - Telegraaf, De (Dagblad) NV (VI), Amsterdam, 180345
  - Telegraaf, De (Dagblad) NV (VII), Amsterdam, 180346
  - Telegraaf, De (Dagblad) NV (VIII), Amsterdam, 180366
  - Telegraaf, De (Dagblad) NV (X), Amsterdam, 180368
  - Telegraaf, De (Dagblad) NV (XI), Amsterdam, 180369
  - Telegraaf, De (Dagblad) NV (XII), Amsterdam, 180370
  - Telegraaf, De (Dagblad) NV (XIII), Amsterdam, 180371
  - Telegraaf, De (Dagblad) NV (XIV), Amsterdam, 180372
  - Telegraaf, De (Dagblad) NV (XIX), Amsterdam, 180472
  - Telegraaf, De (Dagblad) NV (XV), Amsterdam, 180373
  - Telegraaf, De (Dagblad) NV (XVI), Amsterdam, 180469
  - Telegraaf, De (Dagblad) NV (XVII), Amsterdam, 180470
  - Telegraaf, De (Dagblad) NV (XVIII), Amsterdam, 180471
  - Telegraaf, De (Dagblad) NV (XX), Amsterdam, 180473
  - Telegraaf, De (Dagblad) NV (XXI), Amsterdam, 180474
  - Telgen, L., Neurhede [WE 6621], 6386
  - Telgman, J.P.M., Breda, 180374
  - Teljer, A.J., Soestdijk, 180375
  - Teljeur, A., Voorschoten, 180376
  - Teljeur, A., Valkenburg, 180377
  - Teljeur, A., Valkenburg, 180378
  - Teljeur, A., Leiden [WFN 601], ---
    Onderdeel van een omslag met meerdere dossiers. Deze omslag is aan te vragen via archiefinventaris 2.09.16.02, inventarisnummer 5461, ten name van Bouchere, G.C. La
  - Teljeur, C., Katwijk aan den Rijn, 180379
  - Teljeur, C., Katwijk, 180380
  - Teljeur, C., Breukelen [PE55 390], ---
    Onderdeel van een omslag met meerdere dossiers. Deze omslag is aan te vragen via archiefinventaris 2.09.16.02, inventarisnummer 4024, ten name van Beek, G.L. van
  - Teljeur, H.H., Valkenburg, 180381
  - Teljeur, J., Valkenburg, 180382
  - Teljeur, J.E., Valkenburg, 180383
  - Teljeur, J.E., Valkenburg [KLP 160], ---
    Onderdeel van een omslag met meerdere dossiers. Deze omslag is aan te vragen via archiefinventaris 2.09.16.01, inventarisnummer 4488, ten name van Ackermann, K.
  - Teljeur, W., Oegstgeest, 180384
  - Telkamp, F., Scheemda, 180385
  - Telkamp, G. Fa., Hillegom [DS 4553], ---
    Onderdeel van een omslag met meerdere dossiers. Deze omslag is aan te vragen via archiefinventaris 2.09.16.04, inventarisnummer 3104, ten name van Foppen & Brouwer, Fa.
  - Telkamp, P.J., Hillegom, 180386
  - Telle, C.J.C., Neerbosch [PE43 1271], ---
  - Tellekamp Booland, A., Amsterdam, 180387
  - Tellekamp Booland, J., Amsterdam, 180388
  - Telleman, J.A., Rotterdam [DM 462], ---
  - Teller, A.F.R., Düsseldorf [WE 3008], ---
    Onderdeel van een omslag met meerdere dossiers. Deze omslag is aan te vragen via archiefinventaris 2.09.16.03, inventarisnummer 6157, ten name van Danielzik, J.
  - Teller, H., Amsterdam [PE67 1470], ---
    Onderdeel van een omslag met meerdere dossiers. Deze omslag is aan te vragen via archiefinventaris 2.09.16.01, inventarisnummer 4170, ten name van Anholt, J.
  - Tellers, A.O.A.H., Amersfoort, 180389
  - Tellers, A.O.H.A., Amsterdam, 180390
  - Tellers, F., Waldfeucht, 180391
  - Tellers, F., Waldfeucht [PD57 591], 5150
  - Tellers, G., Montfort [DM 2782], ---
    Onderdeel van een omslag met meerdere dossiers. Deze omslag is aan te vragen via archiefinventaris 2.09.16.01, inventarisnummer 2735, ten name van Albrecht, C.
  - Tellers, H., Waldfeucht, 180414
  - Tellers, H., Susteren [PE40 4431], ---
    Onderdeel van een omslag met meerdere dossiers. Deze omslag is aan te vragen via archiefinventaris 2.09.16.01, inventarisnummer 3866, ten name van Albert-Schnitzler, T.
  - Tellers, H., Waldfeucht [PD57 894], ---
  - Tellers, J.C.H., Den Haag, 180392
  - Tellers, M., Waldfeucht, 180393
  - Tellers, M., Waldfeucht [PD57 592], ---
    Onderdeel van een omslag met meerdere dossiers. Deze omslag is aan te vragen via archiefinventaris 2.09.16.14, inventarisnummer 5150, ten name van Tellers, F.
  - Tellers, P.H., Echt, 180394
  - Tellers, T., Waldfeucht [PD57 1943], ---
  - Tellers-de Goede, S.C., Amersfoort [WFV 3482], ---
    Onderdeel van een omslag met meerdere dossiers. Deze omslag is aan te vragen via archiefinventaris 2.09.16.03, inventarisnummer 5701, ten name van Candido-Bian, E.R.
  - Tellier, E.J., Amsterdam, 180395
  - Tellier, J.D.W., Hilversum, 180396
  - Tellier, J.D.W., Hilversum [PE36 652], ---
    Onderdeel van een omslag met meerdere dossiers. Deze omslag is aan te vragen via archiefinventaris 2.09.16.06, inventarisnummer 3595, ten name van Hastrigt, L. van
  - Tellier, P.H., Hilversum, 180397
  - Tellier, P.H., Hilversum [PE36 1270], ---
  - Tellier, P.J., Amsterdam, 180398
  - Telling-Jungbacker, A., Amsterdam, 180399
  - Tellingen, G.C. van, Zuilen, 180400
  - Tellingen, H. van, Emmen, 180401
  - Tellingen, J.E., Amsterdam, 180402
  - Tellingen, J.E. van, Amsterdam [DM 1956], ---
    Onderdeel van een omslag met meerdere dossiers. Deze omslag is aan te vragen via archiefinventaris 2.09.16.02, inventarisnummer 2707, ten name van Brienen, A.
  - Tellingen, W. van, Breda, 180403
  - Tellingen-Stierhout, A.E.W., Amsterdam, 180404
  - Tellings, A., Bunde, 180405
  - Telman, H.K., Amsterdam, 180406
  - Tels & Co., L.E. (Handel Maatschappij) NV, Amsterdam, 180408
  - Tels de Pinto, A., Rotterdam, 180407
  - Tels, W.G., Neu Buddenstedt [WE 8306], ---
    Onderdeel van een omslag met meerdere dossiers. Deze omslag is aan te vragen via archiefinventaris 2.09.16.02, inventarisnummer 6478, ten name van Bielemann
  - Tels-de Pinto, A., Rotterdam [PE67 4932], ---
    Onderdeel van een omslag met meerdere dossiers. Deze omslag is aan te vragen via archiefinventaris 2.09.16.01, inventarisnummer 4350, ten name van Arzheimer, E.
  - Tels-Elias, L.J., Den Haag [PD2 1244], ---
    Onderdeel van een omslag met meerdere dossiers. Deze omslag is aan te vragen via archiefinventaris 2.09.16.01, inventarisnummer 4735, ten name van Abram, A.
  - Telz, J.W., Bocholtz [PE40 3557], ---
    Onderdeel van een omslag met meerdere dossiers. Deze omslag is aan te vragen via archiefinventaris 2.09.16.03, inventarisnummer 3823, ten name van Donkersloot, C.P.
  - Tema NV (I), Den Haag, 180364
  - Tema NV (II), Den Haag, 180365
  - Temaho NV [PE1 3946], ---
    Onderdeel van een omslag met meerdere dossiers. Deze omslag is aan te vragen via archiefinventaris 2.09.16.02, inventarisnummer 3328, ten name van Berg, L.R.
  - Temberge, F.J., Enschede, 180410
  - Temberge, F.J., Enschede [WFV 6583], ---
    Onderdeel van een omslag met meerdere dossiers. Deze omslag is aan te vragen via archiefinventaris 2.09.16.03, inventarisnummer 5868, ten name van Cussel, S.
  - Tembrink, A., Bocholt [DS 5142], ---
    Onderdeel van een omslag met meerdere dossiers. Deze omslag is aan te vragen via archiefinventaris 2.09.16.02, inventarisnummer 3157, ten name van Broek, J.A. van de
  - Temco, (Handelmaatschappij) NV, Amsterdam [PD1 2608], ---
    Onderdeel van een omslag met meerdere dossiers. Deze omslag is aan te vragen via archiefinventaris 2.09.16.03, inventarisnummer 4628, ten name van Cleef, E. van
  - Temme, A.G., Wien, 180412
  - Temme, A.G., Amsterdam, 180413
  - Temme, A.G.W. [PE54 2245], ---
    Onderdeel van een omslag met meerdere dossiers. Deze omslag is aan te vragen via archiefinventaris 2.09.16.13, inventarisnummer 3966, ten name van Schoeree, A.P.
  - Temme, F.C.C.R., Utrecht [PE54 4105], ---
  - Temme, G., Amsterdam, 180475
  - Temme, G.W., Utrecht, 180476
  - Temme, G.W., Utrecht [PE54 4104], ---
  - Temme, J., Alkmaar, 180477
  - Temme, K.R., Groningen, 180478
  - Temme, W.F.J.F., Utrecht, 180479
  - Temmen, T., Heerlen, 180415
  - Temmen, T., Velp, 180416
- Serie 'Temmerman, B. - Themans, F.'
  - Temmerman, B., 180417
  - Temmerman, B.J.U., Zwijndrecht, 180418
  - Temmerman, G.J., Goes, 180419
  - Temmers-Gerartz, M.H., Haaren [DS 4668], ---
    Onderdeel van een omslag met meerdere dossiers. Deze omslag is aan te vragen via archiefinventaris 2.09.16.02, inventarisnummer 3114, ten name van Boissevain, C.E.H.
  - Temmeyer, M., Amsterdam [DS 4745], ---
    Onderdeel van een omslag met meerdere dossiers. Deze omslag is aan te vragen via archiefinventaris 2.09.16.01, inventarisnummer 3117, ten name van Adams-Breton, A.
  - Temminck, E.F., Varik, 180420
  - Temminghoff, A., Wennewick, 205029
  - Temminghoff, A.H., Nijmegen, 205030
  - Temminghoff, B., Vreden [WE 4737], ---
    Onderdeel van een omslag met meerdere dossiers. Deze omslag is aan te vragen via archiefinventaris 2.09.16.02, inventarisnummer 6267, ten name van Becker, A.
  - Temminghoff, H.A., Eibergen, 180421
  - Temminghoff, H.H., Eibergen [WFV 4997], ---
    Onderdeel van een omslag met meerdere dossiers. Deze omslag is aan te vragen via archiefinventaris 2.09.16.04, inventarisnummer 5785, ten name van Emde, L.M.
  - Temminghoff, J.A., Hengelo [DM 2975], ---
    Onderdeel van een omslag met meerdere dossiers. Deze omslag is aan te vragen via archiefinventaris 2.09.16.02, inventarisnummer 2741, ten name van Benders, W.
  - Temminghoff, J.B., Gladbeck, 180422
  - Temmink, A.J., Slagharen, 180423
  - Temmink, G.J., Bilthoven, 180424
  - Temmink, H.J., Enschede, 180425
  - Temmink-Passareck, H.S., Enschede, 180426
  - Temmler, T.H., Hamburg, 180427
  - TEMO (Radio-Electro-Technisch-Handels- en Installatie Bureau), Enschede, 180428
  - Tempel, A., Onstwedde, 180429
  - Tempel, A., Onstwedde [PE27 541], 3362
  - Tempel, F.J. (Koffiebranderij en Goederenhandel) NV, Stadskanaal, 180430
  - Tempel, G., Onstwedde, 180431
  - Tempel, G., Onstwedde [PE27 738], ---
  - Tempel, G.J. van der, Wien [PE67 2129], ---
    Onderdeel van een omslag met meerdere dossiers. Deze omslag is aan te vragen via archiefinventaris 2.09.16.01, inventarisnummer 4197, ten name van Alberg, A.D.
  - Tempel, J., Onstwedde, 180411
  - Tempel, J., Onstwedde, 180432
  - Tempel, J., Onstwedde, 180433
  - Tempel, J., Winschoten, 180434
  - Tempel, J., Onstwedde [PE27 542], ---
    Onderdeel van een omslag met meerdere dossiers. Deze omslag is aan te vragen via archiefinventaris 2.09.16.14, inventarisnummer 3362, ten name van Tempel, A.
  - Tempel, J., Onstwedde [PE27 830], ---
    Onderdeel van een omslag met meerdere dossiers. Deze omslag is aan te vragen via archiefinventaris 2.09.16.01, inventarisnummer 3371, ten name van Aa, J. van der
  - Tempel, M., Beilen, 180449
  - Tempel, M. van der, Voorburg, 180450
  - Tempel, R., Tweede Exloërmond, 180451
  - Tempel, R., Mussel, 180452
  - Tempel, R., Mussel [PE27 2106], ---
    Onderdeel van een omslag met meerdere dossiers. Deze omslag is aan te vragen via archiefinventaris 2.09.16.01, inventarisnummer 3414, ten name van Apol, A.
  - Tempel, S., Amsterdam, 180453
  - Tempel, S., Amsterdam [PD1 1721], ---